【裁判字號】    89,易,3015
【裁判日期】    890731
【裁判案由】    竊盜
【裁判全文】
臺灣高雄地方法院刑事判決                        八十九年度易字第三一五號
    公  訴  人  臺灣高雄地方法院檢察署檢察官
    被      告  乙○○
右列被告因竊盜案件，經檢察官聲請簡易判決處刑（八十九年度偵字第八九五四號）
，經本院鳳山簡易庭受理後認不宜以簡易判決處刑（八十九年度鳳簡字第三六八號）
，移送本院改依通常程序審理判決如左：決如左：
    主  文
乙○○竊盜，處拘役伍拾日。
    事  實
一、乙○○曾於民國八十五年間因竊盜案件，經臺灣高等法院高雄分院判處有期徒刑
    一年確定，復於八十六年間因搶奪案件，經本院判處有期徒刑三年八月確定，嗣
    定執行刑為四年六月，於八十七年七月十八日假釋出獄（至八十九年九月二十三
    日方假釋期滿），詎其於假釋期間，猶不知警惕慎行，於八十九年四月十九日下
    午一時十分許，駕駛其妻林秀玉所有而未懸掛車牌之小貨車（該車車牌號碼應為
    ＶＢ─四二０六號，因先前車禍致車牌遭查扣），至高雄縣橋頭鄉○○村○○路
  七之一號後方芒果園處，見甲○○置放在該芒果園內之貨櫃屋並未上鎖，竟意圖
    為自己不法之所有，趁無人注意之際，進入貨櫃屋內，藉徒手搬運甲○○儲放該
    貨櫃屋內之三八六型電腦主機一台、一八０型控制頭二個、ＵＶ紫外線殺菌器一
    台、配電零件一批及線圈半圈等價值共計新台幣五萬元之物至上開其所駕之未懸
    掛車牌小貨車之方式，而竊取前揭物品得手，乙○○於得手後尚坐在該小貨車上
    休息而未離開之際，適為警方巡邏人員當場查獲，並在該小貨車上發現前揭遭竊
    之物。
二、案經高雄縣警察局岡山分局報請臺灣高雄地方法院檢察署檢察官偵查起訴。
    理  由
一、按檢察官聲請以簡易判決處刑案件，經法院認為有刑事訴訟法第四百五十一條之
    一第四項但書之情形者，應適用通常程序審判之，刑事訴訟法第四百五十二條定
    有明文。
二、訊據被告乙○○對於右揭時地徒手搬運被害人甲○○置放於貨櫃屋內之三八六型
    電腦主機一台、一八０型控制頭二個、ＵＶ紫外線殺菌器一台、配電零件一批及
    線圈半圈等物至其所駕之未懸掛車牌小貨車等情，固均為坦承，惟矢口否認竊盜
    犯行，並辯稱：伊以為前開物品係他人丟棄不要之物，方搬取欲轉賣舊貨商云云
。經查右開竊盜事實，原為被告於警訊中所坦承，且被害人亦陳稱：因伊之公司
    結束營業，伊才將前開遭竊之物品存放於貨櫃屋內，上揭物品均仍可使用，伊亦
    無拋棄之意等語（見偵卷第十五頁背面），此外並有贓物領結一紙在卷可稽。被
    告嗣雖翻異前供，然查上開物品均非毫無價值之物，復又被存置於貨櫃屋內，而
    非曝曬於街頭，一般人見之亦當有係他人所保存而非遭丟棄不要之物之認知為是
    ，且被告自亦坦承在搬運前並未向他人詢問或取得同意等語，是依現場情形，被
    告應明知前開物品係他人存放所有之物，然其竟未向他人詢問或取得所有人之同
    意，即擅自搬運至自己所駕之小貨車上，則其意圖為自己不法所有之竊盜犯意，
    實至為彰顯，殊無容其推諉之理。被告所辯云云，無非事後卸責之詞，不足為信
    ，事證明確，被告犯行洵堪認定。
三、核被告所為，係犯刑法第三百二十條第一項之竊盜罪。公訴意旨雖認被告係尚在
    搬運前揭被害人置於貨櫃屋內之物品時即被查獲，應尚未竊取得手，認係犯刑法
    第三百二十條第三項、第一項之竊盜未遂罪等語，然查被告實已將上開遭竊之物
    業搬運至其所駕之小貨車內，只是在尚未離開前即遭警查獲而已，業經被告供明
在卷，從而顯見被告已對該遭竊之物建立支配持有之關係，自應認達既遂之程度
    ，公訴意旨此之所指，容有誤會。審酌被告曾於八十五年間因竊盜案件，經臺灣
    高等法院高雄分院判處有期徒刑一年確定，復於八十六年間因搶奪案件，經本院
    判處有期徒刑三年八月確定，嗣定執行刑為四年六月，於八十七年七月十八日假
    釋出獄，且至八十九年九月二十三日方假釋期滿，有臺灣高等法院被告全國前案
    紀錄表及臺灣高雄地方法院檢察署刑案資料查註紀錄表可按，其於假釋期間，猶
    不知警惕，仍為本件竊盜犯行，侵害他人之財產權及社會秩序，且犯後猶否認犯
    行，犯後態度難認良好，惟念其業與被害人達成和解，而取得原諒，有和解書一
    紙可參，並參酌其本身係屬低收入戶，而其撫養之配偶林秀玉、母親曹陳清花、
    兄曹澤東及弟曹車城等家中之親屬均為重度殘障，有高雄縣田寮鄉西德村村長之
    證明書及林秀玉、曹陳清花、曹澤東及曹車城等人之殘障手冊各一份在卷為參等
    一切情狀，酌情量處如主文所示之刑，以示懲儆。
據上論斷，應依刑事訴訟法第四百五十二條、第二百九十九條第一項前段，刑法第三
百二十條第一項，罰金罰鍰提高標準條例第一條前段，判決如主文。
本案經檢察官劉玲興到庭執行職務。
中      華      民      國    八十九    年      七      月    三十一    日
                                臺灣高雄地方法院刑事第二庭
                                    法  官    陳  威  龍
右正本證明與原本無異。
如不服本判決，應於判決送達後十日內，向本院提出上訴狀。
                                    書記官    林  雯  琪
中      華      民      國    八十九    年      八      月      一      日
附錄本判決論罪之法條：
刑法第三百二十條第一項
意圖為自己不法之所有或第三人不法之所有，而竊取他人之動產者，為竊盜罪，處五
年以下有期徒刑、拘役或五百元以下罰金。


司法院資訊處製作；財團法人民間司法改革基金會備份。
